【裁判字號】    99,訴,431
【裁判日期】    991228
【裁判案由】    毒品危害防制條例
【裁判全文】
臺灣宜蘭地方法院刑事判決               99年度訴字第431號
公  訴  人  臺灣宜蘭地方法院檢察署檢察官
被      告  陳俊豪
上列被告因違反毒品危害防制條例案件，經檢察官提起公訴（99
年度撤緩毒偵字第6號），本院合議庭裁定適用簡式審判程序，
爰不經通常程序判決如下：
    主  文
陳俊豪施用第一級毒品，累犯，處有期徒刑柒月。
    犯 罪 事 實
一、陳俊豪前因施用毒品案件，經本院以88年度毒聲字第160號
    裁定送觀察勒戒，因認無繼續施用毒品傾向，經臺灣宜蘭地
    方法院檢察署檢察官於民國88年7月19日以88年度偵緝字第2
    32號、88年度偵字第2519號為不起訴處分確定。又因施用毒
    品案件，經本院以89年度羅簡字第102號判決判處有期徒刑5
    月確定。再因竊盜、施用毒品及詐欺等案件，分別經本院以
    94年度易字第374號、94年度訴字第528號、95年度羅簡字第
    22號判決判處有期徒刑1年2月、8月、5月、4月，上開各罪
    ，經減刑並定應執行刑為有期徒刑1年1月確定，於95年1月1
    8日入監執行，並於96年7月16日縮刑期滿執行完畢出監。再
    因竊盜、施用毒品案件，分別經本院以96年度羅簡字第396
    號、97年度訴字第29號、97年度易字第120號判決判處有期
    徒刑6月、7月、7月、3月、8月確定，經減刑並定應執行刑
    為有期徒刑2年，於97年3月13日入監執行，於98年9月9日縮
    短刑期假釋出監，並於99年2月10日縮刑期滿執行完畢。詎
    仍不知悔改，又基於施用第一級毒品海洛因之犯意，於99年
    2月6日晚間6時許，在宜蘭縣宜蘭市運動公園廁所內，施用
    第一級毒品海洛因1次，嗣於99年2月8日經臺灣宜蘭地方法
    院檢察署觀護人室採尿送驗後因而查知上情。
二、案經臺灣宜蘭地方法院檢察署觀護人室簽請臺灣宜蘭地方法
    院檢察署檢察官偵查起訴。
    理  由
一、上開犯罪事實，業據被告於本院審理時坦承不諱，且被告於
    99年2月8日採尿送驗結果，確呈嗎啡陽性反應，此有臺灣尖
    端先進生技醫藥股份有限公司濫用藥物檢驗報告、尿液檢體
    監管紀錄表在卷可稽，核均與被告前開任意性自白之事實相
    符，自堪信為真實。查被告前因施用毒品案件，經本院以88
    年度毒聲字第160號裁定送觀察勒戒，因認無繼續施用毒品
    傾向，經臺灣宜蘭地方法院檢察署檢察官於88年7月19日以8
    8年度偵緝字第232號、88年度偵字第2519號為不起訴處分確
    定。又因施用毒品案件，經本院以89年度羅簡字第102號判
    決判處有期徒刑5月確定。再因竊盜、施用毒品及詐欺等案
    件，分別經本院以94年度易字第374號、94年度訴字第528號
    、95年度羅簡字第22號判決判處有期徒刑1年2月、8月、5月
    、4月，上開各罪，經減刑並定應執行刑為有期徒刑1年1月
    確定，於95年1月18日入監執行，並於96年7月16日縮刑期滿
    執行完畢出監。再因竊盜、施用毒品案件，分別經本院以96
    年度羅簡字第396號、97年度訴字第29號、97年度易字第120
    號判決判處有期徒刑6月、7月、7月、3月、8月確定，經減
    刑並定應執行刑為有期徒刑2年，於97年3月13日入監執行，
    於98年9月9日縮短刑期假釋出監，並於99年2月10日縮刑期
    滿執行完畢，有臺灣高等法院被告前案紀錄表在卷可按，本
    件事證明確，被告犯行堪以認定，應依法論科。
二、核被告所為，係犯毒品危害防制條例第10條第1項之施用第
    一級毒品罪。其施用第一級毒品海洛因前持有第一級毒品海
    洛因之低度行為，為施用毒品之高度行為所吸收，不另論罪
    。查被告因施用毒品案件，經本院以89年度羅簡字第102號
    判決判處有期徒刑5月確定。再因竊盜、施用毒品及詐欺等
    案件，分別經本院以94年度易字第374號、94年度訴字第528
    號、95年度羅簡字第22號判決判處有期徒刑1年2月、8月、5
    月、4月，上開各罪，經減刑並定應執行刑為有期徒刑1年1
    月確定，於95年1月18日入監執行，並於96年7月16日縮刑期
    滿執行完畢出監，有卷附臺灣高等法院被告前案紀錄表可按
    ，其受有期徒刑之執行完畢後，5年內故意再犯本件有期徒
    刑以上之罪，為累犯，依法加重其刑。爰審酌被告施用毒品
    之行為對於自己及社會所造成之危害程度非輕，且經觀察勒
    戒後，仍難抑毒癮，再度施用毒品，惟念其犯後坦承犯行，
    態度尚稱良好等一切情狀，量處如主文所示之刑。
據上論斷，應依刑事訴訟法第273條之1、第299條第1項前段，毒
品危害防制條例第10條第1項，刑法第11條前段、第47條第1項，
判決如主文。
本案經檢察官劉惟宗到庭執行職務
中    華    民    國    99    年    12    月    28    日
                  刑事第三庭法  官  鄭貽馨
以上正本證明與原本無異。
如不服本判決應於收受送達後十日內向本院提出上訴書狀，並應
敘述具體理由；其未敘述上述理由者，應於上訴期間屆滿後二十
日內向本院補提理由書(均須按他造當事人之人數附繕本)「切勿
逕送上級法院」。
                            書記官  高雪琴
中    華    民    國    99    年    12    月    28    日
附錄本案論罪科刑法條全文：
毒品危害防制條例第10條第1項
施用第一級毒品者，處6月以上5年以下有期徒刑。

司法院資訊處製作；財團法人民間司法改革基金會備份。
